臺灣板橋地方法院刑事判決　　　　　　　　　　　　九十一年度易字第二七三八號
　　公　訴　人　臺灣桃園地方法院檢察署檢察官
　　被　　　告　甲○○　男　二.
右列被告因竊盜案件，經臺灣桃園地方法院檢察署檢察官提起公訴（同署九十一年度
偵字第六０二五號），由臺灣桃園地方法院判決管轄錯誤，並依職權移送本院審理，
判決如左：
    主  文
甲○○竊盜，累犯，處有期徒刑捌月。
    事  實
一、甲○○前曾犯竊盜、違反毒品危害防制條例等案件，其中於民國（下同）八十七
    年間，因竊盜案件，經本院判處有期徒刑一年確定，甫於八十八年八月二十八日
    執行完畢，猶不知悛悔，於九十年五月二十三日（起訴書誤載為九十年五月二十
    日）下午三時許，在乙○○位於臺北縣中和市○○路○段一八一巷五之二號三樓
    之住處大門前，見屋內無人有機可乘，即意圖為自己不法之所有，以隨手拾取在
    客觀上對於人之身體不具有危險性之衣架一只勾啟該址大門門鎖，再開啟大門侵
    入屋內（侵入住毛部分，未據告訴），徒手竊取乙○○所有之玉山商業銀行存褶
    二本（其中一本帳號不詳，另一本帳號為0000000000000號，均未
    盜領）、大眾商業銀行存褶一本（帳號：000000000000號，未盜領
    ）、板信商業銀行存褶二本（帳號：00000000000000號、000
    00000000000號，均未盜領，起訴書誤載為一本）、匯通商業銀行存
    褶一本（帳號：0000000000000號，未盜領）、玉山商業銀行金融
    卡一枚（帳號不詳，未盜領）、板信商業銀行金融卡二枚（帳號同上述存褶帳號
    ，起訴書誤載一枚，均未盜領）、郵局金融卡一枚（局號：0000000號，
    號號0000000號，未盜領）、儀表電子乙級技術證一張、數位電子丙級技
    術證一張、電腦硬體維修丙級技術證一張、電腦設計丙級技術證一張、證券業務
    員執照一張（起訴書漏載）、證券高級營業員執照一張（起訴書漏載）、撲滿內
    新臺幣（下同）零錢硬幣一千餘元及乙○○持有監督之其胞姐許梅枝玉山商業銀
    行帳戶存褶一本（帳號：0000000000000，未盜領，許梅枝斯時並
    未居住於上開乙○○之住處內），得手後旋逃逸離去。嗣警方據報赴上址屋內蒐
    證，經採得甲○○遺留於上開撲滿表面之指紋，並送請內政部警政署刑事警察局
    比對鑑驗後，始查悉上情。
二、案經臺北縣政府警察局中和分局報由臺灣板橋地方法院檢察署檢察官呈請臺灣高
    等法院檢察署檢察長令轉臺灣桃園地方法院檢察署檢察官偵查起訴，由臺灣桃園
    地方法院判決管轄錯誤並依職權移送本院審理。
    理  由
一、右揭事實，業據被告於偵查複訊時及本院審理中坦承不諱，核與證人即被害人乙
    ○○於警訊、偵查及本院審理時證述之情節相符，並有刑案偵查（蒐證）報告表
    、受理刑事案件報案三聯單暨失竊物品清單、內政部警政署刑事警察局鑑驗書暨
    指紋卡影本各一份及上開撲滿照片一幀附卷可稽，堪信被告自白確與事實相符；
    至被害人於警訊時雖指稱當時上開撲滿內約有三、四千元之零錢遭竊云云，且警
    方依其指述所製作之失竊物品清單亦記載失竊零錢三千元至四千元云云，惟當時
    被告自上開撲滿內竊取之零錢僅有一千餘元一節，迭據其於偵查複訊時及本院審
    理中一致供明在卷，而被害人嗣經本院傳喚到庭後，僅含糊泛稱：「‧‧‧我不
    曉得有多少錢，我只知道蠻重的‧‧‧」等語（參見本院審理筆錄第三頁），足
    見被害人先前指述上開撲滿內有零錢三、四千元一節，是否確與事實相符，容有
    產生合理懷疑之餘地，本院爰採擇二人陳述之合致部分（即該撲滿內有零錢一千
    餘元）作為認定事實之基礎，又上開失竊物品清單關於失竊證照部分，雖僅記載
    儀表電子乙級技術證一張、數位電子丙級技術證一張、電腦硬體維修丙級技術證
    一張、電腦設計丙級技術證一張，惟被害人早於警訊初訊時即已陳明其證券業務
    員執照及證券高級營業員執照係一併失竊等語，嗣被害人更於本院審理時到庭結
    證此部分事實無訛，被告當庭對此亦表示無意見等語，從而，自堪認被告當時確
    有一併竊取被害人之證券業務員執照及證券高級營業員執照，上開失竊物品清單
    關於證照部分之記載內容，應係疏漏所致，併此敘明。綜上所述，本案事證已臻
    明確，被告犯行洵堪認定。
二、核被告所為，係犯刑法第三百二十條第一項之竊盜罪。查被告於八十七年間，因
    竊盜案件，經本院判處有期徒刑一年確定，甫於八十八年八月二十八日執行完畢
    ，有臺灣高等法院檢察署刑案紀錄簡覆表一份在卷可查，其於五年內再犯本案有
    期徒刑以上之罪，為累犯，應依刑法第四十七條規定加重其刑。爰審酌被告為貪
    圖私利，竟擅自侵入他人住宅竊取財物，非但使被害人無端蒙受諸多損失，亦危
    害社會治安，此外，復參酌其犯罪手段、所生危害及犯罪後坦承犯行態度尚非惡
    劣等一切情狀，量處如主文所示之刑，以示懲戒。
三、如事欄所載之衣架一只，雖為被告持以犯上開竊盜罪所用之物，惟該衣架僅係被
    告隨手拾取者，犯罪後亦已丟棄，業據被告供明在卷，本院迄查又無其他積極事
    證足資證明該衣架係被告所有之物，爰不予宣告沒收，附此說明。
據上論斷，應依刑事訴訟法第二百九十九條第一項前段，刑法第三百二十條第一項、
第四十七條，罰金罰鍰提高標準條例第一條前段、第二條，判決如主文。
本案經檢察官朱帥俊到庭執行職務
中      華      民      國      九十一      年    十一    月     八     日
                                        臺灣板橋地方法院刑事第二庭
                                            法  官  王  屏  夏
右正本證明與原本無異。
如不服本判決，應於判決送達後十日內向本院提出上訴狀。
                                            書記官  楊  璧  華
中      華      民      國      九十一      年    十一    月     八     日
附錄本案論罪科刑法條全文：
刑法第三百二十條：
意圖為自己或第三人不法之所有，而竊取他人之動產者，為竊盜罪，處五年以下有期
徒刑、拘役或五百元以下罰金。
意圖為自己或第三人不法利益，而竊佔他人之不動產者，依前項之規定處斷。
前二項之未遂犯罰之。
